

### **CONTACTO**

- ingenieroabnersaavedra@gmail.com
- +58 424 317 4308
- Lara, Venezuela.
- in <u>linkedin.com/in/abner-saavedra/</u>

### FORMACIÓN ACADÉMICA

- Ingeniero en informática UCLA Venezuela, 2016.
- Entrenamiento academia SAP MM. Core consultores, 2016.
- Certificación en Inglés .
  Centro de idiomas Alpha, 2016.

### **IDIOMAS**

- Español: nativo.
- Inglés: intermedio
- Italiano: básico

### CURRICULO AMPLIADO

abnersaavedra.github.io/CV/

#### **OTROS INTERESES**

- Taller de oratoria.
  UCLA Venezuela, 2015.
  Extensión de cultura.
- Curso de guitarra popular.
  UCLA Venezuela, 2011.
  Extensión de cultura.

## ABNER SAAVEDRA

### INGENIERO EN INFORMÁTICA

### SOBRE MÍ

Ingeniero en informática con mas de 7 años de experiencia en desarrollo de software, tanto en la parte visual como del lado del servidor (fullstack developer). Participando en diversos desarrollos que comprenden páginas web, tiendas virtuales, aplicaciones web y móviles, teniendo la oportunidad de liderar y coordinar equipos de trabajo en diferentes ocasiones.

### **EXPERIENCIA LABORAL**

### Desarrollador fullstack NodeJS/Angular.

Ragatex, octubre 2022 - enero 2023.

- Creé e implementé modelo de datos.
- Desarrollé servicios API REST.
- Integré e hice consumo de servicios API REST.
- Hice pruebas y depuración de servicios API REST.
- Creé e integré componentes de software.
- Depuré y mejoré funcionalidades existentes.
- Realicé maquetación web.
- Hice integración continua de avances.

### Desarrollador fullstack Java.

UCLA Venezuela, 2015-2016.

- Pertenecí a equipo de desarrollo de sistema de información TEIDE para el Club Canario Larense.
- Realicé levantamiento de información inherente a gestiones, procesos y actividades de la organización.
- Realicé analisis de requerientos.
- Aplique ingenieria de requisitos.
- Desarrollé soluciones de software que apoyaran la ejecución de gestiones, procesos y actividades medulares y de apoyo dentro la organización.

# Instructor de programa de iniciación tecnológica.

Simoncito UPEL. Barquisimeto - Lara, Venezuela. agosto 2013 - febrero 2014.

 Fungí como instructor de Programa de Iniciación Tecnológica al niño de educación inicial (PITNEI).